public/libs/speakjs/dictsource/da_rules
.group ø
// røveren [V] faldt på røven [W#] og skød [W] en møgkælling [Vj]
        ø          W
        ø (de      W:        //PB øde
        ø (dd      W         // PB fødder, rødder
    ff) ø (r       'W        // PB stressed in 'chauffør'
 _milj) ø          'W        // PB stressed - miljø
  obsk) ø (n       'W:       // PB stressed
  _nev) ø          'W        // PB stressed
   _am) ø (be      'W        // PB stressed
     h) ø (j       V
        ø (je      V         // PB øje
        øre        W:V       // PB  VERY BROAD - snørebånd
     s) øre (dni   WrE       // PB søredningstjeneste
        øjer       W#jV      // PB bøjer
        ø (jn      W#        // PB øjne
     l) øg         'Vj       // løgn, løg
    kl) øg (t      Wg        // PB kløgtig
    gl) øgg        Wg        // PB gløgg
     g) øg (l      Vj        // PB gøgler
     l) ø (s       W
     C) ø (j+      W#        // PB søjle, bøjle, sprøjte
   L09) ø (g       V         // PB m => L09 (m + n) - møg, smøg
    sm) øg (_sig   Wj        // PB "katten smøg sig om benet"
    _n) ø (d@      'W:       // PB nød- stressed - nødsituation
    _n) ødt (_     Wd        // PB nødt
     r) ø (+       W         // brød
     r) ø (L09     W#        // PB grøn, rømme, strømme
    dr) ø (n       W         // PB drøn
     r) ø (mer     W:        // PB strømere
     s) ø_         W:
   L08) ø (g       W         // PB skøge
   sp) øg (en Vj // PB
    sp) øg (_      Vj        // PB spøg = joke
     s) ø (g       W         // PB søgte
    sp) ør (g      W:r       // PB spørge
    sp) ør (gs     Wr        // PB spørgsmål
     r) ø (g       W#        // PB røg
     r) ø (gelse   W         // PB
   for) ø (g       W         // PB forøge
   for) øg (_      W:?       // PB forøg
//    pr) ø (ve      W         // PB prøve
        ø (re_     W:        // PB køre
//     r) ø (ver     W#        // PB røver
     r) ø (v       W#        // PB røv
    pr) ø (v       W         // PB
    _r) ø (ven     W#        // PB
     r) ø (vL11    W         // PB bedrøvet
//    pr) ø (v       W         // PB
     k) ød         WD        // PB skød, kød
     _) øg (_      Wj        // PB 'øg' noun and verb
     d) øg (n      Vj
        øj+        V:j       // PB changet from [Oj]
  velg) ø (renhed  '@        // PB stressed ø
    im) ø (dekom   'W:       // PB imødekomme
   syd) ø (st      'W        // PB stressed - sydøst
  nord) ø (st      'W        // PB stressed - nordøst

.group øs
//PB (mostley French -eux/-euse) adjectives ending with -øs in da_list - stressed ø
     &) øs ($p_alt 'W:s      // dubiøs

.group ør
//PB (mostley French -eur) nouns ending with -ør - stressed ø - around 150 words
     &) ør ($p_alt ''Wr      // hønnør, frisør

.group å
        å          O         // PB changed from O:?
 ovenp) å (_       'O        // PB stressed
// PB råd ("advice")
     r) å (d+      O         // PB råd (advice, not rot)
     r) å (dn+     V         // PB rådne
     r) å (dd+     V         // PB rådden
    tr) å (dt      V         // PB overtrådt
     r) å (dg+     V         // PB rådgive
     r) å (df+     V         // PB rådføre
     r) å (dh+     V         // PB rådhus
     r) å (dvild   V         // PB
     r) å (dsnar   V         // PB
     r) å (dløs    V         // PB
     r) å (dmand   V         // PB
     r) å (dsl     V         // PB rådslagning
     r) å (dsp     V         // PB rådspørge, rådspurgte

        ård        O:        // PB gårdmand, bondegård - silent d
     g) årde       O:-3      // PB
        ården      OVn       // PB gården
     h) årde       V:-3      // PB
     h) årdest     V:r@st    // PB
     p) å (ske     O         // PB påske
     s) å          O         // PB så
     s) å (vel     V         // PB
     s) å (_snart  V         // PB
     s) å (_få     V         // PB
     s) å (kald    V         // PB såkaldt
     s) å (mænd    V         // PB
    sp) å (mand    V         // PB
    sp) å (mænd    V         // PB
    sp) å (kone    V         // PB
    sp) å (kvinde  V         // PB
    sp) å (dom     V         // PB
_var_s) å (_       V         // PB jeg var så glad
   jas) å (_       'V        // PB jaså
  alts) å          V         // PN altså
 hvorn) år         'O?       // PB hvornår - stressed
uimodst) å (elig   'O        // PB stressed
  forh) åbentlig   'ObEntli  // PB stressed
     h) år         V:?       // PB hår, hård
    bl) å (@       V         // PB blåbær, blågrå
    bl) å (t       V         // PB
        å (nd      V         // PB hånd, ånd, bånd
     l) å (r       V
     p) å (s       V         // PB påstand
   gåp) å (mod     'O        // PB stressed
    sl) å (s       V         // PB slås
    sm) å (C@      V         // PB småkage, småfolk
     m) å (l++     O         // meningsmåling
     m) å (lløs+   V         // PB
     m) å (ltid+   V         // PB
     s) å (d       V         // PB sådan
     s) å (t       V         // PB undersåt
   skr) å (p       V         // PB skråplan
   stj) å          V         // PB stjålet
  L08r) å (t       V         // PB skråt
     m) å (t       V         // PB måtte
     v) å (dt      V         // PB
    _p) å          V         // PB påmontere
     t) å (lmo     V         // PB tålmodig
     d) å (dyr     V         // PB dådyr
    _p) åse        Vse       // PB påse
     r) å (t       V         // PB gråt
    gr) å (@       V         // PB gråand, grågrøn, gråsprængt
    gr) å (d       O         // PB gråd, grådig
    gr) å (ne      O         // PB
     r) å (bt      V         // PB råbte
     r) å (lam     V         // PB
   str) å (mand    V         // PB
   str) å (forkort V         // PB stråforkorter
   str) å (hat     V         // PB
   str) å (død     V         // PB
   str) å (mand    V         // PB
        år         V:        // PB år, står
        åre        V:3       // PB tåre
        å (lti     V         // PB måltid

.group '
        's (_S2    s
        'en (_S3   @n        // PB bh'en
        'er (_S3   %V        // PB 60'er
        'ere (_S4  VrV       // PB 60'ere
        'erne (_S5 %Vn@      // PB 60'erne
//		30_) 'erne (_S5 %Vn@      // PB 30'erne
        'ernes (_S6 %Vn@s    // PB 60'ernes
        'et (_S3   @D        // PB tv'et

.group
        $          dVlV      // PB changed from [dVlar]
        ñ          _^_ES     // PB mañana
        ï          i:        // PB Thaïs
        ç          s
